【裁判字號】    92,台上,2126
【裁判日期】    920418
【裁判案由】    偽造有價證券
【裁判全文】
最高法院刑事判決                              九十二年度台上字第二一二六號
    上  訴  人  甲○○
右上訴人因偽造有價證券案件，不服台灣高等法院中華民國八十九年十二月十二日第
二審判決（八十九年度上訴字第三二六二號，起訴案號：台灣新竹地方法院檢察署八
十七年度偵字第六二一四號），提起上訴，本院判決如左：
    主  文
上訴駁回。
    理  由
按刑事訴訟法第三百七十七條規定：上訴於第三審法院，非以判決違背法令為理由不
得為之，是提起第三審上訴，應以原判決違背法令為理由，係屬法定要件，如果上訴
理由狀並未依據卷內訴訟資料具體指摘原判決不適用何種法則或如何適用不當，或所
指摘原判決違法情事，顯與法律規定得為第三審上訴理由之違法情形不相適合時，均
應認其上訴為違背法律上之程式，予以駁回。本件原判決撤銷第一審之科刑判決，改
判仍論處上訴人甲○○共同連續意圖供行使之用而偽造有價證券，處有期徒刑四年，
已詳所憑之證據及認定之理由，從形式上觀察，原判決並無違背法令之情形。上訴
人之上訴意旨略稱：(一)上訴人於偵審中一再要求傳訊李訓銘、陳朝枝與上訴人對質，
然原審並未傳訊，即草草判決。(二)陳朝枝於原審審理時供稱不認識上訴人。(三)原判決
認定上訴人共同偽造有價證券罪，並無直接證據等語。惟查：(一)命證人或共同被告與
被告對質與否，事實審法院本有自由裁酌之權，非當事人所得據為提起第三審上訴之
適法理由；本件原審未命共同被告陳朝枝與上訴人對質，亦未傳訊證人李訓銘到庭與
上訴人對質，要屬原審裁量權之適法職權行使，不得據為適法之第三審上訴理由。(二)
依原審筆錄之記載，陳朝枝於原審並未明確供明不認識上訴人，上訴意旨(二)並非依據
卷內資料具體指摘原判決究屬如何違背法令。(三)原判決認定上訴人共同連續偽造有價
證券，已於判決理由欄說明所憑之證據及認定之理由，核與卷內資料相符，原判決之
認事用法俱無違誤。綜上，應認上訴人對原判決關於偽造有價證券（牽連犯常業詐欺
及行使偽造私文書二罪）部分之上訴為違背法律上之程式，予以駁回。至上訴人另牽
連犯刑法第二百十六條、第二百十二條及第二百十七條第一項二罪部分，各屬刑事訴
訟法第三百七十六條第一款之案件，不得上訴於第三審，應認此部分之上訴亦不合法
，均併予明。
據上論結，應依刑事訴訟法第三百九十五條前段，判決如主文。
中      華      民      國    九十二    年      四      月     十八     日
                              最高法院刑事第一庭
                                  審判長法官  施  文  仁
                                        法官  林  永  茂
                                        法官  蕭  仰  歸
                                        法官  賴  忠  星
                                        法官  洪  佳  濱
      右正本證明與原本無異
                                              書  記  官
中      華      民      國    九十二    年      四      月    二十五    日


司法院資訊處製作；財團法人民間司法改革基金會備份。
